【裁判字號】    90,毒抗,586
【裁判日期】    900731
【裁判案由】    毒品危害防制條例
【裁判全文】
臺灣高等法院刑事裁定                              九十年度毒抗字第五八六號
    抗  告  人
    即  被  告    甲○○
右列抗告人因毒品危害防制條例案件，不服臺灣板橋地方法院中華民國九十年四月三
十日裁定（九十年度毒聲字第一八六二號）提起抗告，本院裁定如左：
    主  文
抗告駁回。
    理  由
一、按犯施用第一級、第二級毒品之罪者，檢察官應先將被告送勒戒處所觀察、勒戒
    ，毒品危害防制條例第十條、第二十條第一項定有明文。
二、本件原裁定意旨略以：檢察官聲請意旨以抗告人即被告甲○○於民國八十九年六
    月二十一日十四時三十分許前九十六小時內，在不詳處所施用第二級毒品安非他
    命，經警於八十九年六月二十一日，在海山分局內查獲。訊據被告雖否認上揭犯
    行，惟查被告尿液經送檢驗後有毒品安非他命陽性反應，有臺灣檢驗科技公司出
    具之尿液檢驗報告附卷可稽，被告所辯顯不足採信，其施用毒品犯行堪予認定，
    爰依毒品危害防制條例第二十條第一項及觀察勒戒處分執行條例第三條第一項規
    定，聲請裁定將被告送勒戒處所觀察勒戒等語。原審經審核卷證屬實，因認檢察
    官聲請為有理由，乃依毒品危害條例第二十條第一項、觀察勒戒處分執行條例第
    三條第一項，裁定將被告送勒戒處所觀察、勒戒等情。
三、抗告意旨略以：抗告人自前次經臺灣板橋地方法院檢察署執行觀察、勒戒後，均
    安分守法，未再吸食安非他命，亦每三個月赴臺北縣警察局海山分局檢測，均一
    切正常，但八十九年六月間因患感冒症，有求醫及服用感冒藥，是否因而檢驗呈
    陽性反應，且事後也前往該局作相同之測驗，並無違反規定，爰依法提起抗告云
    云。
四、經查：抗告人於八十九年六月二十一日十四時三十分許前九十六小時內，在不詳
    地點施用第二級毒品安非他命，經警於同日在海山分局內查獲。抗告人雖否認上
    揭犯行，然為警查獲當日，經採集抗告人尿液送檢驗結果，呈毒品安非他命陽性
    反應，有臺灣檢驗科技公司出具之尿液檢驗報告附卷可稽。其施用毒品犯行堪予
    認定。原審法院因據檢察官聲請，依毒品危害防制條例第二十條第一項及觀察勒
    戒處分執行條例第三條第一項規定，裁定將抗告人送勒戒處所觀察、勒戒，依法
    並無不妥。抗告人雖稱其係因服用感冒成藥致尿液呈安非他命陽性反應，惟抗告
    人並未提出任何醫院診斷證明書，資為說明抗告人所採尿液呈安非他命類陽性反
    應結果與其因服用感冒藥物導致有直接關聯，抗告人所辯顯為卸責之詞。其抗告
    為無理由，應予駁回。
據上論結，應依刑事訴訟法第四百十二條，裁定如主文。
中      華      民      國     九十     年      七      月    三十一    日
                              臺灣高等法院刑事第二十一庭
                                  審判長法  官  葉  騰  瑞
                                        法  官  黃  國  忠
                                        法  官  江  國  華
右正本證明與原本無異。
不得再抗告。
                                        書記官  吳  碧  玲
中      華      民      國      九十     年     八    月        二      日


司法院資訊處製作；財團法人民間司法改革基金會備份。
